【裁判字號】    98,易緝,21
【裁判日期】    980216
【裁判案由】    毒品危害防制條例
【裁判全文】
臺灣臺北地方法院刑事判決              98年度易緝字第21號
公  訴  人  臺灣臺北地方法院檢察署檢察官
被      告  甲○○
上列被告因案件，經檢察官提起公訴（95年度毒偵字第1404號）
，經被告先就被訴事實為有罪之陳述後，本院聽取當事人之意見
後，裁定改依簡式審判程序審理，判決如下：
    主  文
甲○○施用第二級毒品，累犯，處有期徒刑陸月，如易科罰金，
以銀元佰元即新臺幣玖佰元折算壹日。
    事  實
一、甲○○前於民國90年間因施用毒品案件，經依本院90年度毒
    聲字第2806號裁定令入觀察、勒戒處所施以觀察、勒戒後，
    認無施用毒品之傾向而於91年4 月24日出所，復經臺灣臺北
    地方法院檢察署檢察官於同年月26日，以90年度毒偵字第32
    26號為不起訴處分確定。復於92年間因藥事法案件，經桃園
    地方法院92年度桃簡字第183號判決處有期徒刑3月確定，甫
    於93年5月6日執行完畢。詎仍不知悔悟，於前次觀察勒戒執
    行完畢釋放後5 年內，又基於施用第二級毒品甲基安非他命
    之犯意，於95年4 月18日查獲前一、二天內某時，在臺北縣
    新店市○○路156巷91 號住處內，將甲基安非他命放入玻璃
    球吸食器內，以點火燒烤之方式，施用第二級毒品甲基安非
    他命乙次。經警於95年4 月18日持搜索票至上開處所並採集
    其尿液送驗後，呈甲基安非他命類陽性反應，因而查獲。
二、案經臺北巿政府警察局萬華分局報告臺灣臺北地方法院檢察
    署檢察官偵查起訴。
    理  由
一、前揭犯罪事實，業據被告甲○○於本院審理時坦承不諱，而
    其於95年4 月18日所採尿液，經送台灣檢驗科技股份有限公
    司以酵素免疫分析法（ＥＩＡ）初步檢驗，再以氣相層析質
    譜儀法（ＧＣ／ＭＳ）確認檢驗之結果，係呈甲基安非他命
    陽性反應一節，有該公司濫用藥物尿液檢驗報告一份附卷可
    稽（見毒偵卷第15頁），是被告所為之任意性自白核與犯罪
    事實相符，應堪採信。而被告前因施用毒品案件，經送觀察
    、勒戒後，認無繼續施用之傾向，而於91年4 月24日出所，
    復經臺灣臺北地方法院檢察署檢察官於同年月26日，以90年
    度毒偵字第3226號為不起訴處分確定確定等情，有卷附臺灣
    高等法院被告前案紀錄表一份可按，其於觀察勒戒執行完畢
    釋放後，五年內再度違犯本件施用第二級毒品甲基安非他命
    之犯行，事證明確，洵堪認定，應予依法論罪科刑。
二、按甲基安非他命係屬毒品危害防制條例第2條第2項第2 款所
    規定之第二級毒品，是核被告所為，係犯毒品危害防制條例
    第10條第2 項之施用第二級毒品甲基安非他命罪。其於施用
    前持有毒品甲基安非他命之低度行為，為施用毒品之高度行
    為所吸收，不另論罪。令被告於92年間因藥事法案件，經桃
    園地方法院92年度桃簡字第183號判決處有期徒刑3月確定，
    甫於93年5月6日執行完畢，其於5 年內再故意犯本件有期徒
    刑以上之罪，為累犯，應依法加重其刑。爰審酌被告前曾因
    施用毒品經觀察、勒戒及強制戒治等程序，惟仍未能戒絕毒
    癮，復再犯本件施用毒品罪，其施用毒品雖對於社會秩序有
    一定影響，惟本質上究屬自我戕害行為，暨被告之生活狀況
    、智識程度及犯罪後坦承犯行，態度尚佳，量處如主文所示
    之刑，以啟自新。又刑法業於94年2月2日修正公布部分條文
    ，並自95年7月1日施行。依修正後刑法第2條第1項規定：「
    行為後法律有變更者，適用行為時之法律。但行為後之法律
    有利於行為人者，適用最有利於行為人之法律。」，適用從
    舊從輕原則。而修正後刑法第41條第1 項前段關於得易科罰
    金之折算標準規定，由「得以1元以上3元以下折算1 日」（
    按：此規定配合修正前罰金罰鍰提高標準條例第2 條（現已
    刪除）規定，就其原定數額提高為100倍折算1日，則最高應
    以銀元300元折算1 日，經折算為新臺幣後，應以新臺幣900
    元折算為1日），提高為「以新臺幣1千元、2千元或3千元折
    算1 日」，並刪除「因身體、教育、職業、家庭之關係或其
    他正當事由，執行顯有困難」之條件。是以修正前刑法第41
    條第1 項前段關於易科罰金之折算標準對被告較為有利，據
    以宣告易科罰金之折算標準。又被告犯罪之時間，雖係在96
    年4月24日以前，然其於98年2 月2日始遭通緝到案，並未依
    中華民國九十六年罪犯減刑條例第5 條之規定於96年12月31
    日前自動歸案接受審判或執行，故依法不得減刑，附此敘明
    。
據上論斷，應依刑事訴訟法第273條之1第1 項、第284條之1、第
299條第1項前段，毒品危害防制條例第10條第2項，刑法第2條第
1項前段、第11條前段、第47條第1項，修正前刑法第41條第1項
前段，修正前罰金罰鍰提高標準條例第2條，現行法規所定貨幣
單位折算新臺幣條例第2條，判決如主文。
本案經檢察官呂俊儒到庭執行職務
中    華    民    國    98    年    2     月    16    日
                  刑事第十九庭  法  官  紀文惠
上正本證明與原本無異。
如不服本判決應於收受送達後10日內向本院提出上訴書狀，並應
敘述具體理由；其未敘述上訴理由者，應於上訴期間屆滿後20日
內向本院補提理由書（均須按他造當事人之人數附繕）「切勿逕
送上級法院」。
                                書記官  游曉婷
中    華    民    國    98    年    2     月    16    日
附錄本案論罪科刑法條全文：
毒品危害防制條例第2條
本條例所稱毒品，指具有成癮性、濫用性及對社會危害性之麻醉
藥品與其製品及影響精神物質與其製品。
毒品依其成癮性、濫用性及對社會危害性分為四級，其品項如下
：
一、第一級  海洛因、嗎啡、鴉片、古柯鹼及其相類製品（如附
表一）。
二、第二級  罌粟、古柯、大麻、安非他命、配西汀、潘他唑新
及其相類製品（如附表二）。
三、第三級  西可巴比妥、異戊巴比妥、納洛芬及其相類製品（
如附表三）。
四、第四級  二丙烯基巴比妥、阿普唑他及其相類製品（如附表
四）。
前項毒品之分級及品項，由法務部會同行政院衛生署組成審議委
員會，每三個月定期檢討，報由行政院公告調整、增減之。醫藥
及科學上需用之麻醉藥品與其製品及影響精神物質與其製品之管
理，另以法律定之。


司法院資訊處製作；財團法人民間司法改革基金會備份。
